臺灣臺南地方法院民事裁定
109年度亡字第41號
聲  請  人  吳ＯＯ

上列聲請人聲請宣告吳ＯＯ死亡事件，本院裁定如下：
    主      文
一、宣告吳ＯＯ（男、民國00年0月0日生、身分證統一編號：Z0
&ZZZZ; &ZZZZ; 00000000號，失蹤前最後住所：臺南市○○區○○里
○○路
    00號）於民國50年11月10日下午12時死亡。
二、程序費用由吳ＯＯ之遺產負擔。
    事      實
一、按失蹤人失蹤滿十年後，法院得因利害關係人之聲請，為死
    亡之宣告，民國71年1月4日修正前之民法總則第8條第1項定
    有明文；又失蹤人失蹤滿七年後，法院得因利害關係人或檢
    察官之聲請，為死亡之宣告，71年1月4日修正之民法總則第
    8條第1項亦有明定。而修正之民法總則第8條之規定，於民
    法總則施行後修正前(18年10月10日施行，臺灣地區於34年1
    0月25日光復後始適用民法之規定，71年1月4日修正公佈)失
    蹤者亦適用之，但於民法總則施行後修正前，其情形已合於
    修正前民法總則第8條之規定者，不在此限，民法總則施行
    法第3條第3項亦有明定。再按受死亡宣告者，以判決內所確
    定死亡之時，推定其為死亡；前項死亡之時，應為前條各項
    所定期間最後日終止之時，民法第9條第1項、第2項前段分
    別定有明文。
二、本件聲請意旨略以：聲請人係失蹤人吳ＯＯ之弟，失蹤人吳ＯＯ
    約於民國38年間出海發生船難，此後未再歸返，於40年11月
    10日失蹤人即遭戶政事務所報遷出，失蹤人生死不明至今已
    逾68年，聲請人爰依法聲請對失蹤人吳ＯＯ為死亡宣告等語。
三、經查：
　㈠吳ＯＯ於38年間遭遇船難而失蹤，迄今音訊全無，生死不明，
    嗣經本院裁定準為死亡宣告之公示催告等情，有本案卷附之
    訊問筆錄、戶籍謄本、戶籍登記簿、受(處)理失蹤人口案件
    登記表，及本院依職權調取失蹤人吳ＯＯ之勞保、健保投保資
    料、入出境紀錄、財產所得、前案紀錄表等資料結果可查，
    堪信聲請人主張為真實。
  ㈡又聲請人前聲請本院為死亡之公示催告，本院已於109年12月
    14日將該公示催告之公告黏貼於本院公告處，且申報期間業
    已屆滿，未據失蹤人陳報其生存，或知其生死者陳報其所知
    ，揆諸前開法條規定，自得於吳南雄失蹤滿法定期限後為死
    亡宣告。
  ㈢茲依據戶籍謄本之記載，失蹤人吳ＯＯ於40年11月10日遷出行
    方不明，計至50年11月10日已屆滿10年，應推定是日下午12
    時為吳ＯＯ死亡之時，爰准予依法宣告。
四、據上論結，本件聲請為有理由，依家事事件法第154條第3項
    ，裁定如主文。
五、依家事事件法第154條第3項，裁定如主文。
中　　華　　民　　國　　110 　年　　3 　　月　　24　　日
                  家事法庭 　   法　官　許蕙蘭
以上正本係照原本作成。
如對本裁定抗告須於裁定送達後10日內向本院提出抗告狀，並應
繳納抗告費新臺幣1,000元。
中　　華　　民　　國　　110 　年　　3 　　月　　25　　日
                                書記官　林書婷